臺灣臺北地方法院交通事件裁定　　　　　 96年度交聲字第4號
原處分機關　臺北市交通事件裁決所
異　議　人
即受處分人　開明建設事業股份有限公司
代　表　人　丙○○
上列受處分人因違反道路交通管理處罰條例案件，對於臺北市交
通事件裁決所中華民國九十五年十二月六日所為之處分（原處分
案號：北市裁三字第裁二二－ＡＣ0000000號），聲明異
議，本院裁定如下：
    主  文
異議駁回。
    理  由
一、按行車速度，依速限標誌或標線之規定，道路交通安全規則
    第九十三條第一項前段定有明文。再汽車駕駛人，行車速度
    ，超過規定之最高時速，或低於規定之最低時速，除有第四
    十三條第一項第二款情形外，處新臺幣（下同）一千二百元
    以上二千四百元以下罰鍰，復為道路交通管理處罰條例第四
    十條所明定。又駕駛人駕駛汽車而其行車速度，超過規定之
    最高時速未滿二十公里，嗣為警逕行舉發，而在舉發通知單
    上所載之應到案日期前聽候裁決，經主管機關調查後仍認定
    有上開違規行為者，依違反道路交通管理事件統一裁罰基準
    及處理細則（下稱處理細則）第四十三條、第四十四條及違
    反道路交通管理事件統一裁罰基準表（下稱基準表）規定，
    須處以一千六百元之罰鍰。
二、本件異議人即受處分人開明建設事業股份有限公司所有之車
    牌號碼七九五八－ＤＥ號自用一般小客車，於民國九十五年
    十月十日十五時五分許，行經臺北市士林區○○○道○段（
    往下山方向）之際，因該處道路路段速限依速限標誌為四十
    公里，受處分人所有之該車竟以五十二公里之速度超速十二
    公里行駛，而為設置於該處之固定式雷達測速儀測速採證，
    臺北市政府警察局士林分局交通分隊員警甲○○審核後認依
    該測速儀之採證照片所示，受處分人所有之車輛有違反道路
    交通管理處罰條例第四十條規定之行為，遂將採證照片交員
    警乙○○掣單舉發，經將舉發通知單送達受處分人後，受處
    分人於舉發通知單上所載應到案日期（九十五年十一月二十
    日）當日向臺北市政府警察局交通警察大隊提出申訴，該大
    隊再將申訴書送舉發單位即臺北市政府警察局士林分局調查
    結果，仍認受處分人有前開違規行為，原處分機關遂依道路
    交通管理處罰條例第四十條及處理細則第四十三條、第四十
    四條暨基準表之規定，於九十五年十二月六日以北市裁三字
    第裁二二─ＡＣ0000000號裁決書，就受處分人所有
    之前開車輛有行車速度超過規定之最高時速未滿二十公里行
    駛之行為，裁處受處分人罰鍰一千六百元在案。
三、聲明異議意旨詳如後附之交通事件異議理由狀影本所載。
四、經查：受處分人所有之前開車輛確於上揭時、地以行車速度
    時速五十二公里行駛之事實，此有卷附之採證照片一幀在卷
    可查，復經證人甲○○證述：「本件採證違規是在仰德大道
    四段‧‧‧，本件是下山的方向，是固定式的測速桿，該桿
    是放在格致國中的側門，在仁民路與仰德大道的交叉口有設
    置限速四十之標誌，在測速照相桿的一百五十公尺之前，有
    設置限速四十及常有測速照相請依速限行駛的標誌，本件違
    規的地點是在格致國中的側門被拍，當時受處分人所有車輛
    的速度為五十二公里，這張照片上所書寫的車號七九五八－
    ＤＥ，三是指自小客車的意思，十五點零五是指時間，五十
    二是行車速度，這些字都是由我寫的，所以受處分人所有的
    車輛確實有違規我才會將照片交給巡佐乙○○去開單。」、
    「‧‧‧本件受處分人所有的車輛測出來的行車速度確實是
    五十二公里。」、「（問：本件固定式的測速桿是否有按時
    維修？）有，在固定的時間都會維修檢驗，每年都會固定在
    七月份檢驗，一年檢驗一次。」、「（問：本件測速桿測出
    來的速度有無誤差？）如果有誤差時檢驗局會在固定檢驗時
    將誤差值調回正確沒有誤差的數值，需調回標準值之後，檢
    驗局才會發檢驗證明書，正常狀況誤差大概都只有零點幾公
    里。」等語明確（見本院九十六年一月二十五日訊問筆錄）
    ，並有雷達測速儀檢定合格證書及證人所提出之現場所設置
    標誌之照片列印資料等在卷可查，是受處分人以該車配備有
    手排變連箱車輛之定速器，若車速高於四十公里之車速皆可
    藉由油門踏板之設定而達到自維持五十公里之一定速度功能
    ，故僅有超速十公里而不可能超速十二公里云云，要係卸責
    之詞，不足採信。再受處分人又以監察院九十四年十一月二
    十五日向交通大隊提出糾正稱道路速限市區不得超過五十公
    里，郊區不得超過六十公里，新開道路因路況良好，常有超
    速之虞，而各方政府忽略行車速度之合理性，僅一味比較規
    定未因地制宜，交通濫罰，遭監察院糾正有案為據，而認仰
    德大道因路況良好，尤其往下山方向常有超速之虞，不妨依
    照上開監察院糾正不要一味比較規定，避免濫罰云云為辯請
    求免罰，然受處分人所稱此監察院糾正函與本件並無相關，
    又何能依據上開糾正意旨免罰，是受處分人此節所辯，亦係
    飾卸之詞，委不足採。
五、綜上所述，受處分人所有之前開車輛確有於上揭時、地以行
    車速度超過規定之最高時速未滿二十公里行駛之違規行為，
    且在應到案日期前提出申訴，從而原處分機關依道路交通管
    理處罰條例第四十條、處理細則第四十三條、第四十四條暨
    基準表之規定，以受處分人所有之前開車輛有行車速度超過
    規定之最高時速未滿二十公里行駛，裁處罰鍰一千六百元，
    核無違誤，本件受處分人聲明異議為無理由，應予駁回。
據上論斷，應依道路交通案件處理辦法第十九條，裁定如主文。
中　　華　　民　　國　　96　　年　　1　　 月　　31　　日
                  交通法庭  法  官  黃紹紘
以上正本證明與原本無異。
如不服本裁定，應於裁定送達後5日內，向本院提出抗告狀。
                            書記官  陳靜君
中　　華　　民　　國　　96　　年　　2 　　月　　2 　　日
